# 求助陈版-关联方债务豁免

提问人：zjsshine 时间：2014-11-24 10:34:21
陈版，在以前帖子上看到，关于母公司豁免子公司债务：是依据权益性交易的原理。母公司豁免子公司的债务，但由此增加的净资产仍可由母公司享有，母公司将债权要求权变为股权要求权，所以是借记投资成本。 发表于 2013-5-22 22:31如果子公司位于海外，这样做，会不会涉及外汇管理的问题？
谢谢！

回答人：chenyiwei
这种处理是基于对其经济实质的分析。如果境内母公司豁免境外子公司欠其的债务，那么这种情况本来就要涉及外汇管理方面的问题。在确保该项债务豁免符合外汇管理规定的前提下，这样的账务处理应不会导致外汇管理方面的合规性风险。